# 新三板挂牌费用会计处理

提问人：wangba2500 时间：2014-11-19 20:01:13
上市费用会计处理的相关规定： 1 、财会[2010]25号第七个问题内容如下： ＂（七）正确对因发行权益性证券而发生的有关费用进行会计处理。企业为发行权益性证券（包括作为企业合并对价发行的权益性证券）发生的审计、法律服务、评估咨询等交易费用，应当分别按照《企业会计准则解释第 4 号》和《企业会计准则第 37 号——金融工具列报》的规定进行会计处理；但是，发行权益性证券过程中发生的广告费、路演费、上市酒会费等费用，应当计入当期损益。 ＂ 2 、 <企业会计准则第 37 号-金融工具列报>有关内容如下: 第十一条 企业发行权益工具收到的对价扣除交易费用（不涉及企业合并中合并方发行权益工具发生的交易费用）后，应当增加所有者权益；回购自身权益工具支付的对价和交易费用，应当减少所有者权益。企业在发行、回购、出售或注销自身权益工具时，不应当确认利得或损失。 可以理解为：上市发生的审计、法律服务、评估咨询等交易费用从发行对价中扣除；
新三板挂牌同时并未发行股票，相关的费用如何入账？如果在挂牌时全部计入当期损益，对当期的报表影响较大

回答人：chenyiwei
新三板挂牌费用应全部费用化处理。作为挂牌主体的企业在这一过程中并未获得权益融资。

提问人：soliderzhang 时间：2015-07-23 13:50:52
陈老师： 您好！现在新三板定增，部分券商会收取“财务顾问费”，但是也有券商不收取的，那么此类财务顾问费是否算与发行权益性工具直接相关，是否可以冲减资本公积？

回答人：chenyiwei
以成功发行作为收款前提，且金额与定增募集资金金额挂钩（按募集资金的一定比例计算），且服务内容主要是定增的方案设计、申报和实施的财务顾问费，可以作为发行费用从发行溢价中扣除。

提问人：chenhai02 时间：2015-11-18 20:39:20
chenyiwei 以成功发行作为收款前提，且金额与定增募集资金金额挂钩（按募集资金的一定比例计算），且服务内容主要是定增的方案设计、申报和实施的财务顾问费，可以作为发行费用从发行溢价中扣除。 发表于 2015-7-25 03:20陈老师：您对财务顾问费的解读我也很认同，但股票发行审核标准备忘录第 1 号明确的注明了财务顾问费不属于发行费用，不知道您是怎么理解的？ 股票发行审核标准备忘录第 1 号，中国证监会发行监管部　 2001 年 2 月 12 日 发行费用是与本次发行有关的各项费用，包括申报会计师费用、律师费用、评估费用、承销费用、审核费以及上网发行费用等。为本次发行而进行的财务咨询，应由主承销商承担，在发行费用中不应包括“财务顾问费”；同时，发行费用中不应包括“其他费用”项目。

回答人：chenyiwei
该备忘录自 2006 年 5 月 29 日起不再执行。

提问人：sunyanmin 时间：2015-12-11 18:30:56
请问陈版，挂牌前先引进战投，有关评估、审计、财务顾问有情费用能否从溢价中扣除

回答人：chenyiwei
如果能够证明这些费用是专门为了引进PE的资金而发生的，如果不进行此次私募就不会发生，且这些费用当初发生时对成功募集资金已有相当把握，则可以考虑将其作为直接相关的增量费用从溢价中扣除。

提问人：zxz8516 时间：2016-01-26 15:03:56
陈版您好，支付给券商的顾问费以及会计师审计费，能否进行分期摊销

回答人：chenyiwei
这样做法在准则层面没有依据。

提问人：苹果宝贝 007 时间：2016-02-28 22:52:54
陈老师的意思是为引进PE的中介费用也可以用溢价扣除？但是实务中还是直接入管理费用的多吧？

回答人：chenyiwei
理论上可以。当然实际操作中费用化也不少。

提问人：wendao469 时间：2017-10-12 14:21:14
现在新三板融资，尤其通过pe等渠道融资，很多中间商不限于券商，都要收取一定的费用，且可以开取发票。例如我这次融资 1 个亿，有 4 家PE参与，但这个过程需要向 4 个中介商支付费用。这个费用可以算作财务顾问费用，冲减资本公积么？

回答人：chenyiwei
理论上，如果该手续费是按募集资金金额的一定比例计算，且以成功募集到资金作为支付条件的，则可以冲减资本公积。但在实务操作中少见。